臺灣高等法院臺中分院刑事裁定
110年度聲字第2800號
聲  請  人  
即  被  告  方兆杰
選任辯護人  林盛煌律師
            許琬婷律師
上列聲請人即被告因公共危險案件（本院案號：110年度交上訴
字第1768號），聲請具保停止羈押，本院裁定如下：
    主  文
聲請駁回。
    理  由
一、聲請人即被告方兆杰（下稱被告）聲請意旨略以：本案羈押
    被告其理由無非係以：被告犯罪嫌疑重大，且第一審就駕駛
    動力交通工具而吐氣所含酒精濃度達每公升零點二五毫克以
    上，因而致人於死部分，判處被告有期徒刑5年4月，而認有
    事實足認被告有逃亡之虞。惟查，本案應無繼續羈押被告之
    原因或必要：
㈠、被告於案發遭羈押至今之期間内，確實已深刻反省自己，亦
    自知自己先前輕率、不理性而犯錯誤之嚴重性，更明白自己
    對被害人家屬及社會所造成之損害實屬難以彌補，被告一直
    懊悔不已，亦明白自己應承擔所有應受之法律責任，絕無逃
    避之意，故而於偵查中、第一審及鈞院前次調查程序中，均
    係坦承起訴書之全部犯罪，而有接受審判、將來刑之執行之
    悔悟之心。被告目前自己無法親自向被害者家屬再次致歉，
    僅能靠重病之父親代自己向被害者及社會大眾致歉，真的覺
    得自己非常不孝，亦對被害人家屬感到十分抱歉，被告現在
    僅能先以每日抄寫心經迴向給被害者及其家屬之方式，略為
    表達自己之歉意，雖然為時已晚，且自知難以彌補，但被告
    仍願窮盡各種方式親力與盡力彌補並修復其行為對被害人家
    屬所造成難以彌補的傷害，被告於羈押期間，亦計畫於未來
    致力公益，舉辦義剪與捐款，為社會盡一點微薄之力，並將
    功德迴向被害者及其家屬。
㈡、實則由被告於起訴書犯罪事實二之犯罪發生後，乃是肇事後
    主動撥打電話報案，並於現場等待警方抵達，此有臺中市政
    府警察局第三分局處理相驗案件初步調查報告暨報驗書發現
    人欄記載「方兆杰」、發現或破案經過欄記載「現場由肇事
    人撥打119報案」（相驗卷頁3)、被告之警詢筆錄記載「我
    馬上報警」、「是我報警的」（偵15720卷頁27、29)可稽，
    足見被告確係於車禍發生後，留於現場，並無任何逃亡之舉
    ，足可見被告確實無逃亡或逃亡之虞。
㈢、再者，被告有固定之住居所、有正當職業為美髮師，被告經
    營之理髮店，亦方裝潢而準備營業中，且被告父親鄭正藤罹
    患骨髓炎、糖尿病等疾病，而須持續住院治療，行動非屬方
    便，且亦無謀生之能力，而均由被告一力扶養、照顧，被告
    母親則罹患心臟病、憂鬱症等疾病，身心狀況不佳，亦須被
    告照養，被告與家人之親情羈絆，足使被告了解其利害關係
    ，不可能拋下無謀生能力之父親及方籌備經營不久之理髮店
    事業而僅為逃避將來之審判或刑之執行，是實難想像被告有
    何逃亡之動機。
㈣、被告請求於執行前，能夠准予被告暫時恢復自由，回家與家
    人團聚，以安排被告父母未來之生活照養，並有時間可將被
    告之理髮店經營事務、團隊安排妥善，以求被告將來於刑之
    執行時，理髮店仍能持續營運，從而能持續有收入以實質賠
    償被害人家屬，使被告可安心接受刑之執行。故被告亦願提
    出重保，甚至被告父母亦願以名下市值至少800萬元之房屋
    辦理貸款，籌措被告之保證金，而願以提出高額保證金之方
    式，擔保被告絕無逃亡之虞，以確保將來之審判及刑之執行
    ，請給予被告具保之機會。
㈤、綜上所陳，羈押是限制人身自由之最嚴重手段，如以命被告
    提出高額保證金具保、再輔以限制住居等替代手段，應已足
    使被告生心理之強制力，為此，被告願提出具保，以暫時恢
    復被告自由回家中與家人團聚，被告亦願同時接受限制住居
    及定期前往轄區警局報到之處分，請審酌上情，准予被告具
    保停止羈押等語。
二、按被告經法官訊問後，認為犯罪嫌疑重大，而有逃亡或有事
    實足認為有逃亡之虞者，非予羈押，顯難進行追訴、審判或
    執行者，得羈押之，刑事訴訟法第101條第1項第1款定有明
    文。次按羈押被告之目的，其本質在於確保訴訟程序得以順
    利進行，或為確保證據之存在與真實，或為確保嗣後刑罰之
    執行，而對被告所實施剝奪其人身自由之強制處分。被告有
    無羈押之必要，法院僅須審查被告犯罪嫌疑是否重大，有無
    羈押原因，以及有無賴羈押以保全偵審或執行之必要，由法
    院就具體個案情節予以斟酌決定，如就客觀情事觀察，法院
    許可羈押之裁定或延長羈押之裁定，在目的與手段間之衡量
    並無明顯違反比例原則情形，即無違法或不當可言。又據以
    判斷羈押之要件，並不以嚴格證明為必要，其以自由證明，
    即為充足。復按被告有無繼續羈押之必要，事實審法院本得
    斟酌訴訟進行程度及其他一切情形而為認定，故受羈押之被
    告除確有刑事訴訟法第114條所列情形之一，經具保聲請停
    止羈押不得駁回外，如以其他原因聲請具保停止羈押，其應
    否准許，事實審法院自有認定裁量之權。
三、經查：
㈠、被告因公共危險案件，前經本院訊問後，認其涉犯刑法第185
    條之3第1項第1款之駕駛動力交通工具而吐氣所含酒精濃度
    達每公升0.25毫克以上之罪，及同法第185條之3第2項前段
    、第1項第1款之駕駛動力交通工具而吐氣所含酒精濃度達每
    公升0.25毫克以上，因而致人於死罪，犯罪嫌疑重大，且有
    逃亡或有事實足認為有逃亡之虞，非予羈押，顯難進行追訴
    、審判或執行，依刑事訴訟法第101條第1項第1款之規定，
    自民國110年9月28日執行羈押在案，先予敘明。
㈡、被告因涉犯刑法第185條之3第1項第1款之駕駛動力交通工具
    而吐氣所含酒精濃度達每公升0.25毫克以上之罪，及同法第
    185條之3第2項前段、第1項第1款之駕駛動力交通工具而吐
    氣所含酒精濃度達每公升0.25毫克以上，因而致人於死罪，
    業經臺灣臺中地方法院110年度交訴字第206號判決判處有期
    徒刑3月、5年4月，被告不服提起上訴，現由本院以110年度
    交上訴字第1768號案件審理中，而被告於偵查、原審、本院
    訊問及準備程序中均坦承犯行，亦有相關事證可佐，是被告
    犯罪嫌疑確屬重大。被告所犯公共危險等罪，既經原審法院
    判處有期徒刑3月、5年4月在案，且分別於110年5月4日凌晨
    3時31分許、翌日凌晨3時28分許均飲酒後未久隨即駕車上路
    ，第2次飲酒後駕車肇事致使被害人陳嬌玲傷重不治發生死
    亡之重大結果，被告僅於1天之時間即2犯罪質相同之公共危
    險罪名，第2次犯行並造成被害人傷重不治之嚴重危害，雖
    被告坦承肇事之事實，惟案發後隨即至超商購買酒類飲用，
    企圖形成其肇事後方飲酒之假象，干擾警方偵辦，並於第一
    次警詢中否認飲酒後駕車之行為，原審因而認定其不符合自
    首要件，並經原審就其第2次公共危險犯行判處其有期徒刑5
    年4月之刑度，不可謂之不重。又其所犯雖非最輕本刑為5年
    以上有期徒刑之罪，然其有前開湮滅證據、影響偵查之行為
    ，足認其有趨吉避凶、脫免刑責之心態，是有事實足認為有
    逃亡之虞，衡酌本案目前於本院訴訟進行之程度，並權衡國
    家刑事司法權之有效行使、社會秩序、公共利益及被告人身
    自由之私益後，基於比例原則，認被告仍有羈押之必要，倘
    改採命被告具保、責付或限制住居等侵害較小之手段，均不
    足以確保日後之審判或執行程序之順利進行。至被告表示願
    提出高額保證金及同時接受限制住居及定期前往轄區警局報
    到等替代羈押處分部分，因本件仍有羈押被告之必要，已如
    前述，其前揭主張無從推翻被告具備羈押事由及羈押必要性
    之認定。
㈢、被告聲請意旨稱其已坦承犯行，有悔悟之心，且有固定之住
    居所、正當職業，父母尚待被告照養，並無逃亡之虞云云，
    然被告之犯後態度，核屬本案犯罪事實及量刑之認定，與被
    告是否有羈押原因與必要性，係屬二事。再刑事訴訟程序關
    於被告羈押之執行，係為確保國家司法權對犯罪之追訴處罰
    及保障社會安寧秩序而採取之必要手段，與受羈押處分人之
    個人家庭生活機能圓滿，難免衝突，不能兩全，實為制度所
    必然。
四、綜上所述，本件被告仍存有羈押事由並有羈押必要，復無刑
    事訴訟法第114條各款所列不得駁回停止羈押聲請之情形，
    本件聲請具保停止羈押，無從准許，應予駁回。
據上論斷，應依刑事訴訟法第220條，裁定如主文。 　　
中　　華　　民　　國　　110 　年　　11　　月　　11　　日
            刑事第二庭   審判長法　官　何  志  通
                               法　官  石  馨  文
                               法　官  許  月  馨
以上正本證明與原本無異。
如不服本裁定，應於收受送達後5日內向本院提出抗告書狀（須
附繕本）。因疫情而遲誤不變期間，得向法院聲請回復原狀。 

                               書記官  李  妍  嬅   

中　　華　　民　　國　　110 　年　　11　　月　　11　　日